# 求助买来送客户的礼品没送完又卖了，该怎么做账

提问人：荒原 701 时间：2021-06-23 17:30:00
如题，公司购入一批礼品，作为送给vip的礼物，购入时入了招待费：
借：招待费
贷：银行存款
结果有部分没送出去，公司把没送出去的卖出去了
请问卖出礼品的收入应该如何入账，冲招待费合适吗，还是要进入营业外收入？

回答人：chenyiwei
可以以实际购入该批礼品的价值为限冲减业务招待费，如果还有多余的则确认为营业外收入。